臺灣臺北地方法院刑事判決　　　　　　　　　　　　　　九十一年度賠字第八三號
　　聲　請　人　甲○○　男　三.
右列聲請人因盜匪案件，聲請冤獄賠償，本院決定如左：
    主  文
甲○○於受無罪判決確定前受羈押捌佰肆拾貳日，准予賠償新台幣貳佰伍拾貳萬陸仟
元。
    理  由
一、聲請意旨略以：聲請人甲○○前因被訴盜匪案件，經台灣臺北地方法院檢察署於
    民國八十四年六月二十日羈押，至八十四年十一月十日始經本院交保開釋，後經
    判決無罪。檢察官上訴，復於八十七年十二月十九日再遭羈押，直至八十九年十
    一月七日交保開釋，其間共被羈押八百四十一日。本件破獲經過，係臺北市政府
    警察局中山分局警員林崇成在並無任何犯罪事證證明聲請人有涉犯盜匪罪嫌之證
    據情況下，徒憑八十四年六月十二日之路檢即強將聲請人帶返警局，加以刑求逼
    使聲請人自白犯行，且將扣案之水果刀認為被害人林○○所指稱加害人所持水果
    刀，後經詳查，該水果刀與本案無涉。警員林崇成復於歷審中均自承有毆打聲請
    人之情事，亦有臺北看守所體檢報告表可證，是聲請人有遭刑求及逼迫道歉致有
    誤導告訴人指認之情形，經歷審詳查後，終經台灣高等法院判決無罪，並經最高
    法院判決駁回上訴確定。聲請人於無罪判決確定前，受羈押八百四十一日，爰依
    冤獄賠償法之規定，請求以新台幣（下同）三千元以上五千元以下折算一日支付
    賠償等語。
二、按無罪之判決確定前，曾受羈押者，受害人得請求國家賠償；又羈押及徒刑或拘
    役執行之賠償，依其羈押或執行之日數，以新台幣三千元以上五千元以下折算一
    日支付之，冤獄賠償法第一條第一項第一款、第三條第一項定有明文。
三、經查，聲請人所主張前開事項，業據其提出本院八十四年度重訴字第四五號、台
    灣高等法院八十五年度上訴字第三四四六號、八十七年度上更（一）字第三二號
    、八十八年度上更（二）字第三一九號、八十九年度上更（三）字第二一三號及
    最高法院八十七年度台上字第二五五一號、八十九年度台上字第五二０六號、九
    十一年度台上字第一六六六號判決書正本各一份為據，並經本院依職權調閱聲請
    人上開被訴盜匪案件之偵查、審判全部卷證，核閱聲請人確實自八十四年六月十
    二日經臺北市政府警察局中山分局警員逮捕後，隨即於同日由台灣台北地方法院
    檢察署檢察官以被告犯罪嫌疑重大，有逃亡之虞羈押被告，八十四年八月十一日
    起訴後，經本院於八十四年十一月十日准予具保，本院於八十五年六月二十四日
    判決被告無罪，檢察官上訴，被告於台灣高等法院審理中，另因竊盜案件，經台
    灣高等法院判處有期徒刑一年確定，自八十六年十二月十九日入監執行，八十七
    年十二月十八日執行完畢，台灣高等法院並自八十七年十二月十九日起以被告所
    犯最重本刑為五年以上有期徒刑之罪，裁定羈押被告，有台灣高等法院押票回證
    （八十七年度上更（一）字第三二三號卷第六十頁）一紙附卷可查。被告經多次
    延長羈押，嗣台灣高等法院於八十九年十一月七日提訊被告後准予具保，被告並
    於當日辦理具保完畢後釋回，亦有台灣高等法院八十九年度聲字第八九七號裁定
    及台灣高等法院八十九年十一月七日羈押被告當庭釋放通知書各一紙在卷可憑，
    是被告因被訴盜匪案件，受羈押之日數為自八十四年六月十二日至八十四年十一
    月十日，及自八十七年十二月十九日至八十九年十一月七日，總共八百四十二日
    （八十九年為潤年，聲請人誤載為八百四十一日）之事實，應堪確定。
四、再查，被告於警訊中固曾自白犯罪，惟其於被逮捕當日八十四年六月十二日於檢
    察官訊問中即供述：（問：在警局有承認？）被逼打才承認的等語（見檢察官訊
    問筆錄）。又被告於歷次審理中均否認犯行並辯稱接受員警製作筆錄時，遭員警
    毆打，此經證人林崇成警員於台灣高等法院調查時證稱：我有打一拳，在訊問前
    打一拳；我有打他肚子一拳，因我當時很氣憤，因我只是懷疑他的身分，才帶他
    回派出所，我氣他浪費我時間去查，等被告人指認是他不錯後，我才打他一拳，
    不是很用力等語（見九十年五月三十日訊問筆錄），參以被告於八十四年六月十
    二日經警查獲遭檢察官諭令羈押而移送台灣臺北看守所時，即主訴稱「我有內傷
    及胃出血，於八十四年六月二日（應係十二日之誤）在派出所被刑警逼供打傷」
    等語，及被告於羈押台灣臺北看守所期間，復有胃痙攣、嘔血等情形，亦分別有
    台灣臺北看守所新收被告內外傷記錄表影本及台灣臺北看守所八十四年七月十七
    日函等在卷可佐，足徵被告辯稱其於警訊中係因遭警毆打、脅迫，始自白並向告
    訴人Ｂ女及Ｃ女下跪等語，應堪採信。台灣高等法院八十九年度重上更（三）字
    第二一三號判決被告無罪，亦同此認定，是尚難認被告於警訊中自白犯罪，有何
    故意或重大過失之行為。此外，聲請人亦無冤獄賠償法第二條各款所列不得請求
    賠償之情形，又未逾法定聲請賠償之時間。揆諸前揭說明，本院應認聲請人之聲
    請為有理由。爰審酌聲請人受羈押之前任職於新店市海力快遞社擔任業務員，其
    身分、地位、受羈押時間、所受之精神上痛苦及財產上損害等一切情事，認以每
    日賠償新台幣三千元為相當，共准予賠償新台幣二百五十二萬六千元。
四、據上論斷，應依冤獄賠償法第三條第一項、第十三條第二項後段，決定如主文。
中      華      民      國    九十一    年     十二     月    三十一    日
          臺灣臺北地方法院刑事第四庭
                                          法  官  楊  晉  佳
右正本證明與原本無異。
如不服本決定，應於決定書送達後二十日內以書狀敘述理由，向本院提出聲請覆議狀
。
                                          書記官  陳  惠  娟
中      華      民      國    九十二    年     一       月    二        日
